【裁判字號】    92,交上易,1279
【裁判日期】    920909
【裁判案由】    過失致死
【裁判全文】
臺灣高等法院臺中分院刑事判決                九十二年度交上易字第一二七九號
    上  訴  人  臺灣台中地方法院檢察署檢察官
    上  訴  人
    即  被  告  乙○○
右上訴人因被告過失致死案件，不服臺灣台中地方法院九十一年度交易字第六○三號
中華民國九十二年五月二十二日第一審判決（起訴案號：臺灣台中地方法院檢察署九
十一年度偵字第二○五六六號），提起上訴，本院判決如左：
      主  文
上訴駁回。
乙○○緩刑貳年。
      事  實
一、乙○○於民國（下同）九十一年十月二日晚上十時許，騎乘車牌號碼ＦＵ七－八
    一一號機車，沿台中縣豐原市○○路由南往北方向行駛。行至育仁路與育仁路一
    一四巷口之號誌燈為閃光黃燈之行人穿越道附近，應於車輛行駛時，注意車前狀
    況，以隨時採取必要之安全措施，且汽車行近行人穿越道前，應減速慢行，遇有
    行人穿越時，無論有無交通警察指揮或號誌指示，均應暫停讓行人先行通過，及
    汽車行駛至閃光黃燈之路段時，車輛應減速接近，注意安全，小心通過，而依當
    時情形，路面無障礙，又無不能注意之情事，竟疏於注意而未減速接近，致其機
    車在該路口不慎撞擊由其右側欲穿越育仁路到對面之路人廖榮彬。廖榮彬遭撞擊
    後倒地，因而受有頭部外傷併腦挫傷及顱內出血、蜘蛛腦膜下出血、左側股骨轉
    子骨折等傷害等傷害。廖榮彬經送醫急救，仍延至九十一年十月四日晚上九時七
    分許不治死亡。
二、案經台中縣警察局豐原分局報請台灣台中地方法院檢察署檢察官相驗後自動檢舉
    偵查起訴。
      理  由
一、右揭犯罪事實，業據被告乙○○於警、偵訊時坦承不諱，並經告訴人即被害人廖
    榮彬之妻甲○○於警、偵訊時指訴綦詳，復有台中縣警察局道路交通事故調查報
    告表、台中縣警察局受理各類案件紀錄表各乙份、現場照片十四幀、診斷證明書
    乙紙在卷可稽。而被害人確係因本件車禍死亡，亦經檢察官督同法醫師相驗屬實
    ，且製有勘驗筆錄、相驗屍體證明書、驗斷書、照片五幀等附卷可憑。按汽車行
    駛時，駕駛人應注意車前狀況及兩車併行之間隔，並隨時採取必要之安全措施。
    又汽車行近行人穿越道前，應減速慢行，遇有行人穿越時，無論有無交通警察指
    揮或號誌指示，均應暫停讓行人先行通過。再閃光黃燈表示「警告」，車輛應減
    速接近，注意安全，小心通過。道路交通安全規則第九十四條第三項、第一百零
    三條及道路交通標誌標線號誌設置規則第二百十一條第一項第一款分別定有明文
    。被告駕車對於前揭規定自應遵守，竟於前揭時間行經肇事地點時，未注意車前
    況狀及減速讓行人先行通過，且依當時情形，天候、視線及道路均無障礙，並無
    不能注意之情事，竟疏不注意致發生本件車禍並因而致被害人死亡，顯有違反上
    開道路交通安全規則之情事。且與被害人之死亡結果具有相當因果關係。本件經
    送台灣省台中縣區行車事故鑑定委員會鑑定結果，亦認乙○○駕駛重機車未注意
    車前狀況，撞上在行人穿越道上穿越之行人，為肇事原因，廖榮彬無肇事原因素
    ，有該委員會九十二年三月十三日中縣鑑字第九一０九一四號函一份附卷可稽。
    從而本案事證明確，被告犯行堪予認定。
二、核被告所為，係犯刑法第二百七十六條第一項之過失致死罪。被告行經行人穿越
    道不依規定讓行人優先通行因而致人死亡，應依道路交通管理處罰條例第八十六
    條第一項之規定加重其刑。原審依刑法第二百九十九條第一項前段、道路交通管
    理處罰條例第八十六條第一項、刑法第二百七十六條第一項，罰金罰鍰提高標準
    條例第一條前段。爰審酌被告責任不輕，本件犯行造成被害人死亡之結果、被害
    人家屬所受傷痛程度與被告犯後態度等一切情狀，量處如主文所示之刑。又本件
    車禍發生後被告亦受傷送醫，因此於警員到場現場時已知肇事者，核與自首要件
    不符。原審認事用法核無不合，量刑亦妥適。被告上訴，以其家境困難，請求從
    輕量刑云云，檢察官據告訴人請求上訴意旨以被告迄未賠償，致告訴人家庭生活
    陷入困境，請求從從重量刑云云，均無理由，應予駁回。又查被告未曾受有期徒
    刑以上刑之宣告，有卷內前科表可查，被告其父親林景龍生病住院多年，母親廖
    玉純亦為身心殘障，胞弟林義軒現在入營服役（預定九十二年十二月二十八日服
    役期滿），且為低收入戶，有相關證明附卷可佐固為屬實，且被告已與被害人家
    屬達成和解，已得被害人家屬之諒解，有和解書在卷可稽，經此偵審教訓，應知
    警惕諒無再犯之虞，本院認所宣告之刑，以暫不執行為適當，併諭知緩刑貳年，
    以勵自新。
三、據上論斷，應依刑事訴訟法第三百六十八條、刑法第七十四條第一款，判決如主
    文。
本案經檢察官丙○○到庭執行職務。
中      華     民      國     九十二    年     九      月     九       日
                                   臺灣高等法院臺中分院刑事第三庭
                                         審判長法  官  陳  朱  貴
                                               法  官  廖  柏  基
                                               法  官  劉  連  星
右正本證明與原本無異。
不得上訴。
                                               書記官  李  妍  嬅
中      華      民      國    九十二     年      九      月     十      日
刑法第二百七十六條第一項：
因過失致人於死者，處二年以下有期徒刑、拘役或二千元以下罰金。
                                                                        Ｆ


司法院資訊處製作；財團法人民間司法改革基金會備份。
